【裁判字號】    97,訴緝,31
【裁判日期】    971031
【裁判案由】    違反毒品危害防制條例
【裁判全文】
臺灣新竹地方法院刑事判決              97年度訴緝字第31號
公  訴  人  臺灣新竹地方法院檢察署檢察官
被      告  甲○○
上列被告因違反毒品危害防制條例案件，經檢察官提起公訴（97
年度毒偵字第1233號），合議庭裁定由受命法官改依簡式審判程
序審理，本院判決如下：
    主  文
甲○○施用第一級毒品，累犯，處有期徒刑柒月；又施用第二級
毒品，累犯，處有期徒刑肆月，扣案之第二級毒品安非他命壹包
（毛重零點貳柒公克）沒收銷燬；應執行有期徒刑玖月，扣案之
第二級毒品安非他命壹包（毛重零點貳柒公克）沒收銷燬。
    事  實
一、甲○○前於民國87年間因施用毒品案件，經本院以87年度毒
    聲字第658 號裁定送觀察、勒戒後，因認無繼續施用毒品傾
    向，於同年10月13日執行完畢釋放出所，並經臺灣新竹地方
    法院檢察署檢察官以87年度偵字第6475號為不起訴處分確定
    ；復於88年間再因施用毒品案件，經本院以88年度毒聲字第
    871 號裁定送觀察、勒戒後，因認有繼續施用毒品之傾向，
    經本院以88年度毒聲字第1669號裁定令入戒治處所施以強制
    戒治，因戒治成效良好，經本院以89年度毒聲字第468 號裁
    定停止戒治，所餘戒治期間付保護管束，於89年3 月10日出
    所，而於89年8 月14日未經撤銷保護管束視為執行完畢；起
    訴部分則經本院以88年度竹北簡字第255 號判決判處有期徒
    刑6 月確定，嗣檢察官認無執行前開徒刑之必要，而聲請本
    院以89年度聲字第915 號裁定免其刑之執行確定；復於90年
    間因施用毒品案件，經本院以90年度毒聲字第1083號裁定令
    入戒治處所施以強制戒治，因戒治成效良好，經本院裁定停
    止戒治交付保護管束，復又經本院以91年度毒聲字411 號裁
    定撤銷停止戒治，而令入戒治處所強制戒治，於91年9 月24
    日執行完畢；起訴部分經本院以90年度易字第657 號判決判
    處有期徒刑6 月確定。復於91年間因贓物案件經本院以91年
    度易字第427 號判決判處有期徒刑3 月確定，上開2 案件復
    經本院以91年度聲字933 號裁定應執行有期徒刑10月確定。
    又於同年間因施用第一級、第二級毒品等案件經本院以91年
    度訴字第652 號判決判處有期徒刑1 年、8 月，應執行有期
    徒刑1 年6 月確定，上開案件經接續執行於93年7 月6 日縮
    短刑期假釋出監並付保護管束（刑期屆滿日為93年12月5 日
    ），嗣經撤銷假釋，尚有殘刑4 月29日；復於93年間因施用
    第一級、第二級毒品等案件，經本院以93年度訴字第397 號
    判決判處有期徒刑1 年1 月、9 月，應執行有期徒刑1 年8
    月確定，上開案件與前開殘刑4 月29日接續執行，而於95年
    11月24日縮刑期滿執行完畢（構成累犯）。再於96年間因施
    用第一級、第二級毒品等案件，經本院以96年度訴字第401
    號判決判處有期徒刑1 年2 月、10月，應執行有期徒刑1 年
    10月確定（刻正執行中，此部分不構成累犯）。詎其仍不知
    悔改，竟基於施用第一級毒品海洛因及第二級毒品安非他命
    之各別犯意，於96年8 月11日13時30分許即為警採尿往前回
    溯26、96小時內之某2 個時點，均在其位於新竹縣關西鎮○
    ○里○○鄰○○街5 號之住處內，分別以將海洛因摻入香菸吸
    食及將安非他命置入玻璃球內燒烤後吸食其霧化氣體之方式
    ，施用第一級毒品海洛因及第二級毒品安非他命各1 次。嗣
    甲○○於96年8 月11日10時20分許，在新竹縣關西鎮○○路
    22號前，因交通事故而為警要求出示證件時，當場在其隨身
    皮夾內發現第二級毒品安非他命1 包（重量如主文所示），
    因而將其逮捕回警局，經其同意為警採尿，並將其尿液檢體
    送請鑑驗，結果呈鴉片類及安非他命類陽性反應，始悉上情
    。
二、案經新竹縣政府警察局新埔分局報請臺灣新竹地方法院檢察
    署檢察官偵查起訴。
    理  由
一、本件被告甲○○所犯施用第一級毒品、第二級毒品罪，並非
    死刑、無期徒刑、最輕本刑為3 年以上有期徒刑之罪，或高
    等法院管轄第一審之案件，被告於本院準備程序進行中，就
    被訴事實為有罪之陳述，經本院合議庭認合於刑事訴訟法第
    273 條之1 第1 項之規定，裁定進行簡式審判程序，合先敘
    明。
二、認定被告犯罪之證據：
  (一)被告於審判中之自白。
  (二)扣案之第二級毒品安非他命1包（重量如主文所示）。
  (三)被告採集封瓶之尿液檢體（檢體編號096091)。
  (四)現場照片4張
  (五)毒品犯罪嫌疑人尿液採驗真實姓名代號對照表1份。
  (六)詮昕科技股份有限公司於96年 8月24日之濫用藥物尿液檢驗
    報告1份。
三、被告有如事實欄所載之觀察勒戒、強制戒治及施用毒品經判
    處罪刑等前科紀錄，有臺灣高等法院被告前案紀錄表1 份在
    卷可稽，其於上開91年9 月24日強制戒治執行完畢釋放後5
    年內再犯本案分別施用第一級毒品海洛因、第二級毒品安非
    他命之犯行，即應依法論科。故核被告所為，係分別犯毒品
    危害防制條例第10條第1 項、第2 項之施用第一級毒品海洛
    因罪、施用第二級毒品安非他命罪。被告持有第一級毒品海
    洛因、第二級毒品安非他命後進而分別施用，其持有之低度
    行為均分別為施用之高度行為所吸收，不另論罪。被告所觸
    犯之上開2 罪，犯意各別、行為互異，應分論併罰。被告前
    因上開案件受有期徒刑之宣告，甫於95年11月24日縮刑期滿
    執行完畢，有上開被告前案紀錄表在卷可稽，其於上開徒刑
    執行完畢後5 年內，故意再犯本件有期徒刑以上之2 罪，均
    為累犯，均應依刑法第47條第1 項規定加重其刑。爰審酌被
    告前已有施用毒品之不良素行，歷經觀察、勒戒、強制戒治
    及徒刑宣告後猶施用之，顯見其戒毒意志不堅，本不宜寬貸
    ，惟念其施用毒品乃自戕一己之身體健康，對社會造成之危
    害尚非直接鉅大，且犯後終知能坦承犯行，態度良好，95年
    7 月1 日刑法第56條連續犯規定廢除後，被告施用毒品罪均
    須一罪一罰，所受刑期比起以往已經甚重等一切情狀，分別
    量處如主文所示之刑，並定其應執行之刑，以期自新。扣案
    之第二級毒品安非他命1 包（重量如主文所示，其上之包裝
    袋客觀上殘留有些微毒品，依鑑定實務難與毒品析離，應視
    同毒品併予沒收），係毒品違禁物，應依毒品危害防制條例
    第18條第1 項前段規定，不論屬於犯人與否，應宣告沒收銷
    燬。
據上論斷，應依刑事訴訟法第273 條之1 第1 項、第299 條第1
項前段，毒品危害防制條例第10條第1 項、第2 項、第18條第1
項前段，刑法第11條、第47條第1 項、第51條第5 款，判決如主
文。
本案經檢察官王唯怡到庭執行職務。
中    華    民    國    97    年    10    月    31    日
                    刑事第二庭  法  官  蔡川富
以上正本證明與原本無異。
如不服本判決應於收受本判決後10日內向本院提出上訴書狀，上
訴書狀應敘述具體理由。上訴書狀未敘述上訴理由者，應於上訴
期間屆滿後20日內補提理由書狀於本院 (均須按他造當事人之人
數附繕本 )「切勿逕送上級法院」。
中    華    民    國    97    年    10    月    31    日
                                書記官  陳秀子
附錄本案論罪科刑法條全文：
毒品危害防制條例第10條
施用第1 級毒品者，處6月以上5年以下有期徒刑。
施用第2 級毒品者，處3年以下有期徒刑。


司法院資訊處製作；財團法人民間司法改革基金會備份。
